臺灣高等法院民事裁定
111年度聲字第217號
聲  請  人  陳弘淥（原名:陳弘原）

相  對  人  新北市土城區運校自辦市地重劃區重劃會


法定代理人  沈俊龍  
上列當事人間聲請返還擔保物事件，本院裁定如下：
   主      文
臺灣新北地方法院一一０年度存字第一七六九號提存事件聲請人
所提存之擔保金新臺幣貳佰參拾伍萬元，准予返還。
    理      由
一、聲請意旨略以：伊與相對人間請求確認拆遷請求權不存在等
    再審之訴事件（歷審案號：本院110年度重再字第15號、最
    高法院110年度台上字第3107號，下稱本案訴訟），伊聲請
    停止執行，前依本院110年度聲字第318號裁定，提供新臺幣
    （下同）235萬元為相對人擔保，並以臺灣新北地方法院（
    下稱新北地院）110年度存字第1769號事件提存在案。嗣因
    本案訴訟終結，伊聲請法院通知相對人於一定期間內行使權
    利，經本院以111年度聲字第12號裁定通知相對人應自收受
    該裁定翌日起21日內，就上開擔保金對伊行使權利。相對人
    於民國111年3月29日收受上開裁定，惟迄未行使權利，爰依
    民事訴訟法第104條規定，聲請裁定准予返還擔保物等語。
二、按訴訟終結後，供擔保人證明已定二十日以上之期間，催告
    受擔保利益人行使權利而未行使，或法院依供擔保人之聲請
    ，通知受擔保利益人於一定期間內行使權利並向法院為行使
    權利之證明而未證明者，法院應依供擔保人之聲請，以裁定
    命返還其提存物或保證書，民事訴訟法第104條第1項第3款
    定有明文。依同法第106條規定，上開規定於其他依法令供
    訴訟上之擔保者準用之。　
三、查聲請人上開主張，業據其提出本院110年度聲字第318號裁
    定、新北地院提存所110年度存字第1769號提存書為證（見
    本院卷第5至9頁），並經本院依職權調取本院111年度聲字
    第12號卷核閱無訛。又本案訴訟終結後，聲請人聲請本院定
    期催告相對人行使權利，並向本院為行使權利之證明，經本
    院裁定後，相對人於111年3月29日收受上開裁定，惟迄未行
    使權利並向本院提出行使權利之證明，亦有本院111年度聲
    字第12號裁定、送達證書、111年5月9日院彥民法111聲12字
    第1110005537號函可佐（見本院卷第11至15頁、本院111年
    度聲字第12號卷第37頁），揆諸首揭說明，聲請人聲請返還
    擔保金，核無不合，應予准許。
中　　華　　民　　國　　111 　年　　5 　　月　　27　　日
                  民事第十三庭
                      審判長法  官  邱景芬
                            法  官  林純如
                            法  官  柯雅惠 
正本係照原本作成。
如不服本裁定，應於收受送達後10日內向本院提出抗告狀，並應
繳納抗告費新臺幣１千元。
中　　華　　民　　國　　111 　年　　5 　　月　　30　　日

  　　　　　　　　　　　　　書記官  陳泰寧